【裁判字號】    98,訴,555
【裁判日期】    980612
【裁判案由】    毒品危害防制條例
【裁判全文】
臺灣臺北地方法院刑事判決               98年度訴字第555號
公  訴  人  臺灣臺北地方法院檢察署檢察官
被      告  甲○○
上列被告因違反毒品危害防制條例案件，經檢察官提起公訴（98
年度毒偵字第500號），經本院合議庭裁定改依簡式審判程序審
理，茲判決如下：
    主    文
甲○○施用第一級毒品，處有期徒刑陸月，如易科罰金，以新臺
幣壹仟元折算壹日。
扣案第一級毒品海洛因壹包（毛重零點貳肆壹零公克，淨重零點
零肆壹零公克，驗餘淨重零點零肆零零公克），沒收銷燬；扣案
之注射針筒壹支，沒收。
    事    實
一、甲○○曾於民國九十四年間，因施用毒品案件，經本院以九
    十四年度毒聲字第三八四號裁定送觀察、勒戒後，認有繼續
    施用毒品傾向，再經本院以九十四年度毒聲字第七一九號裁
    定另入戒治處所施以強制戒治一年，嗣於九十五年七月七日
    停止戒治出所，於同年十月一日縮刑期滿執行完畢，嗣於九
    十五年七月十一日經臺灣臺北地方法院檢察署檢察官以九十
    五年度戒毒偵字第九三號為不起訴處分確定在案。仍不知戒
    除，又基於施用第一級毒品海洛因之犯意，於九十八年一月
    二十日晚上七時三十分許，在臺北縣新店市○○路某加油站
    之廁所內，以將第一級毒品海洛因加水稀釋後以注射針筒注
    射之方式，施用第一級毒品海洛因一次。旋於同日晚上八時
    許，在臺北縣新店市○○路○段四七一號前為警攔檢查獲，
    並扣得甲○○所有之第一級毒品海洛因一包（毛重０‧二四
    一０公克，淨重０‧０四一０公克，驗餘淨重０‧０四００
    公克）及供本件施用毒品所用之注射針筒一支，嗣經警對其
    採尿送驗後呈嗎啡、可待因陽性反應，始知上情。
二、案經臺北市政府警察局文山第一分局報請臺灣臺北地方法院
    檢察署檢察官偵查起訴。
    理    由
一、訊據被告甲○○對於其有於上開時、地施用第一級毒品海洛
    因之犯罪事實坦承不諱，且經將被告於上開時、地為警查獲
    後，經警對其所採得之尿液送交鑑驗結果，確呈嗎啡、可待
    因陽性反應，此有臺北市政府警察局偵辦毒品案件尿液檢體
    委驗單、臺灣尖端先進生技醫藥股份有限公司濫用藥物檢驗
    報告及結文各一份在卷可稽（偵查卷第三二頁至第三四頁）
    。且被告於上開時、地為警查獲時，所扣得之白色粉末一包
    ，經送鑑驗結果，確含有第一級毒品海洛因成分（毛重０‧
    二四一０公克，淨重０‧０四一０公克，驗餘淨重０‧０四
    ００公克），此亦有交通部民用航空局航空醫務中心九十八
    年二月六日航藥鑑字第０九八０四一三號毒品鑑定書一份在
    卷足憑（偵查卷第三一頁）。此外，並有注射針筒一支扣案
    可資佐證。據此，足徵被告上開自白符實可採。
二、被告曾於九十四年間，因施用毒品案件，經本院以九十四年
    度毒聲字第三八四號裁定送觀察、勒戒後，認有繼續施用毒
    品傾向，再經本院以九十四年度毒聲字第七一九號裁定另入
    戒治處所施以強制戒治一年，嗣於九十五年七月七日停止戒
    治出所，於同年十月一日縮刑期滿執行完畢，嗣於九十五年
    七月十一日經臺灣臺北地方法院檢察署檢察官以九十五年度
    戒毒偵字第九三號為不起訴處分確定在案，此有臺灣高等法
    院被告前案紀錄表一份在卷可按，被告在其上開違反毒品危
    害防制條例案件之觀察、勒戒及強制戒治執行完畢釋放後，
    五年以內再犯施用第一級毒品之罪甚明。從而，本件事證明
    確，被告施用第一級毒品海洛因之犯行，洵堪認定，應予依
    法論處。
三、核被告所為，係犯毒品危害防制條例第十條第一項之施用第
    一級毒品罪。被告持有第一級毒品海洛因進而施用，其持有
    第一級毒品海洛因之低度行為，應為其施用第一級毒品海洛
    因之高度行為所吸收，不另論罪。爰審酌被告前因違反毒品
    危害防制條例之施用毒品案件，經觀察、勒戒及強制戒治執
    行完畢後，仍不知戒除，又於上開時、地同時施用第一級毒
    品海洛因、施用為自戕行為、所生危害及事後坦承犯行之態
    度等一切情狀，量處如主文所示之刑，並諭知易科罰金之折
    算標準。至扣案之第一級毒品海洛因一包（毛重０‧二四一
    ０公克，淨重０‧０四一０公克，驗餘淨重０‧０四００公
    克），則均應依毒品危害防制條例第十八條第一項前段之規
    定宣告沒收銷燬。至扣案之注射針筒一支，則係被告所有供
    其本件施用第一級毒品海洛因所用之物，業經被告於本院審
    理供認在卷，應依刑法第三十八條第一項第二款規定，諭知
    沒收。
四、按被告所犯為死刑、無期徒刑、最輕本刑三年以上有期徒刑
    之罪或高等法院管轄第一審案件以外之罪，並經被告於準備
    程序就被訴事實為有罪之陳述，經告知簡式審判程序之旨，
    並聽取被告及檢察官之意見後，經本院合議庭依刑事訴訟法
    第二百七十三條之一規定，裁定由受命法官獨任進行簡式審
    判程序審理，併予敘明。
據上論斷，依刑事訴訟法第二百七十三條之一第一項、第二百九
十九條第一項前段，毒品危害防制條例第十條第一項、第十八條
第一項，刑法第十一條前段、第四十一條第一項前段、第三十八
條第一項第二款，判決如主文。
本案經檢察官蘇維達到庭執行職務。
中    華    民    國    98    年    6     月    12    日
                        臺灣臺北地方法院刑事第十五庭
                            法  官  吳麗英
上正本證明與原本無異。
如不服本判決應於收受送達後10日內向本院提出上訴書狀，並應
敘述具體理由；其未敘述上訴理由者，應於上訴期間屆滿後20日
內向本院補提理由書（均須按他造當事人之人數附繕本）「切勿
逕送上級法院」。
                            書記官  藍儒鈞
中    華    民    國    98    年    6     月    12    日
附錄本案論罪科刑法條：
毒品危害防制條例第十條：施用第一級毒品者，處六月以上五年
                        以下有期徒刑。
                        施用第二級毒品者，處三年以下有期
                        徒刑。


司法院資訊處製作；財團法人民間司法改革基金會備份。
